Inventaris van het digitaal duplicaat van het archief van de Particuliere West-Indische Bank in Suriname, 1829-1870
Nationaal Archief, Den Haag
Suriname: Particuliere West-Indische Bank
West-Indische Bank Suriname
1829-1870
DD149
6,20 meter;; 184 inventarisnummers.
Normale geschreven en gedrukte documenten, geen bijzondere handschriften.
Nationaal Archief, Den Haag
Particuliere West-Indische Bank in Suriname
Archief bevat stukken van de particuliere West-Indische Bank. In de inventaris bevinden zich o.a. notulen van vergaderingen van de hoofddirectie, een repertorium van ingekomen stukken, een register van uitgaande brieven aan de minister van Kolonien, Kasboek van de Generale Kas, nummerstaten van bankbiljetten; en stukken betreffende de administratie van aan de bank behorende of onder haar rekestratie gestelde plantages.
Archiefvorming
Geschiedenis van de archiefvormer
1. De Oprichting van de Particuliere West-indische bank
1.1 Het idee van een Gouvernementsbank
Onder hetgeen waarover de commissaris-generaal van de Nederlandse West-Indische bezittingen, generaal-majoor J. van den Bosch, in zijn rapport van 30 juni 1828, nr. 170, aan de minister voor de Marine en Koloniën sprak, behoorde het nemen van maatregelen voor het in orde brengen van het financiewezen en in verband daarmee de uitbreiding van koophandel en landbouw in die bezittingen. Daartoe zou zijns inziens als middel kunnen dienen het oprichten van een Gouvernements Bank, waardoor zowel de belangen van het gouvernement als van de ingezetenen in acht worden genomen. Zijn denkbeelden hieromtrent, waar hij in een brief van 16 juni 1828 de gouverneur-generaal al mede in kennis had gesteld, waren in een voorlopig ontwerp, bij bovengemelde depêche van 30 juni 1828, neergelegd.
Dit ontwerp is opgenomen in de notulen van de commissie-generaal, deel II, fol. 216-246. Een afschrift er van berust in het archief van de Particuliere West-Indische Bank (inv.nr. 125); het is afgedrukt bij het artikel 'Memorie betreffende het oprichten van eene Bank voor de Nederlandsche West-Indische Bezittingen van J. v.d. Bosch', medegedeeld door W.L. Groeneveld Meyer, in het Economisch-Historisch Jaarboek, vijfde deel, p. 38-59. Zie ook: Geheim Archief van het Departement van Koloniën, verbaal van 22 augustus 1828, nr. 166k
De stukken hierover werden door de minister, bij brief van 22 augustus 1828, geheim, I nr. 166k, aan de koning gezonden met het verzoek om over deze zaak in verband met de aanstaande terugkomst van de commissaris-generaal, meer omstandige rapporten af te wachten; waarmee de koning blijkens zijn schrijven aan de minister van 31 augustus 1828, geheim, Z 24, zich verenigde. Een beknopt verslag van Van den Bosch, van 1 september 1828 nr. 322, over zijn verrichtingen bijzonder in Suriname, gezonden aan de minister voor de Marine en Koloniën en door deze bij brief van de 25e daaraanvolgend Geheim, I nr. 199k, aan de koning doorgezonden, kon overeenkomstig 's ministers voorstel, bij Zijne Majesteit (besluit van 4 oktober 1828, Geheim, Z 27) nog niet leiden tot een besluit over de oprichting ener West-Indische Bank, vóór het algemeen verslag van Van den Bosch zou ontvangen en behandeld zijn.
1.2 Het ontwerp-reglement voor een West-Indische bank
Na deze zond Van den Bosch, bij schrijven van 18 oktober 1828 nr. 324, aan de minister voor de Marine en Koloniën de ontwerpen van een reglement voor een Nederlandse West-Indische Bank in Suriname te vestigen, een instructie voor de hoofddirectie van de bank en een memorie van toelichting. Alle deze stukken hadden een onderwerp van besprekingen uitgemaakt op 's ministers departement met Van den Bosch. Zij werden door die minister, bij zijn rapport van 15 november 1828, Geheim, I nr. 274 K, de koning aangeboden, die over de inhoud zich met Van den Bosch mondeling heeft onderhouden. Zijne Majesteit heeft, bij missive van 24 november 1828, Geheim, IJ nr. 32, de stukken met een memorie van aanmerkingen aan Van den Bosch doen terugzenden, teneinde over dat onderwerp nader met de minister in overleg te treden. Hiervan werd ook de minister, bij 's konings brief van dezelfde dag, Geheim, Z nr. 32, bericht gezonden.
1.3 Het Koninklijk Besluit ter oprichting van de particuliere West-indische bank
Ter voldoening aan 's konings last gaf de luitenant-generaal Van den Bosch, bij zijn brief van 16 december 1828 aan de minister, opnieuw een uitvoerige uiteenzetting van zijn voorstellen en een antwoord op de daarover gemaakte aanmerkingen. De minister heeft vervolgens, bij een rapport van 27 december 1828, Geheim, H nr. 322 k, de koning een voordracht gedaan tot het nemen van een besluit voor de oprichting van een bank te Suriname en de instructie voor de werkzaamheden van de bank. Hierop is gevolgd het Koninklijk Besluit van 30 december 1828, Geheim, O nr. 36, waarbij bepaald werd dat te Suriname een particuliere bank zou worden opgericht onder het oppertoezicht van het plaatselijk bestuur. De strekking er van was (gelijk de aanhef luidt): 'om den geldsomloop aldaar behoorlijk te regelen, den wissel zooveel doenlijk voor agio te bewaren en de middelen te verschaffen om de volksplanting te doen toenemen in bloei en welvaart'. Bij gemeld Koninklijk Besluit worden ook vastgesteld de 'Instructie voor de werkzaamheden der Directie van de Bank te Suriname' en de 'Conditiën en voorwaarden, op welke de Hoofddirectie van de Bank te Suriname gelden zal kunnen voorschieten op suiker- en andere plantaadjen in die Kolonie'.
2. Het Bestuur van de Bank
2.1 De samenstelling van de hoofddirectie
Over het bestuur van de Bank zegt het Koninklijk Besluit (art. 23) dat het te Suriname zal zijn gevestigd en worden uitgeoefend door de gouverneur-generaal als president, de procureur-generaal en de controleur-generaal, die gezamenlijk de hoofddirectie zouden uitmaken. Aan hen zouden worden toegevoegd twee bezoldigde commissarissen en een vaste secretaris, met het nodig getal ambtenaren.
2.2 Reglementen en instructie van de Bank
In overleg met de minister voor de Marine en Koloniën heeft luitenant-generaal Van den Bosch, bij schrijven van 8 januari 1829, aan de gouverneur-generaal enige ophelderingen gegeven over sommige punten in de vastgestelde reglementen en instructie van de Bank. Hij had dit nodig geacht, daar er enige veranderingen gemaakt waren in het ontwerp dat vroeger ook aan de gouverneur-generaal was medegedeeld. Laatstgenoemde heeft, bij publicatie van 10 maart 1829 (Gouvernementsblad van Suriname, nr. 2), de oprichting van de Bank ter algemene kennis gebracht.
Instructies voor de commissarissen, de commiezen en de secretaris van de Bank zijn door de hoofddirectie vastgesteld, onderscheidenlijk in haar vergaderingen van 16 mei, 30 mei en 6 juni 1829.
Zie: inv.nr. 21, Bijlagen tot de notulen 1829-1830, nummers 1, 2 en 3.
Uit de instructie van de secretaris blijkt dat hij aan de commissarissen toegevoegd en onder het toezicht van de hoofddirectie werkzaam was (art. 1). Van het verhandelde in de vergaderingen van de hoofddirectie moest hij aantekeningen en notulen maken; ook het daaruit voortvloeiende in gereedheid brengen (art. 4). De stukken aan zijn zorg toevertrouwd zou hij in goede orde houden; elke soort, zoveel mogelijk, in portefeuilles bewaren en zorgen dat in elke portefeuille een register was, vermeldende haar inhoud (art. 7). Alle ingekomen stukken en de notulen moest hij op de secretarie van de bank in portefeuilles of loketten bewaren en ter beschikking houden van de hoofddirectie en commissarissen om ze desgewenst, tegen behoorlijk getekend reçu, hun af te geven (art. 10).
3. De liquidatie van de Bank
Bij Koninklijk Besluit van 21 maart 1848, nr. 110, werd overwogen dat de werkkring van de Bank beperkt was geworden tot maatregelen van liquidatie, als gevolg van de aangeboden vrijwillige conversie van de Surinaamse bankbiljetten, die tot stand was gekomen krachtens Koninklijk Besluit van 6 februari 1847, O nr. 5. Ingevolge eerstgemeld besluit was de liquidatie van uitstaande zaken van de bank opgedragen aan de gouverneur, de procureur-generaal en de administrateur van de financiën van Suriname, die het hoofdbestuur van de instelling uitmaakten. Dit bestuur zou tot einde december 1849 worden bijgestaan door een commissaris en secretaris, aan wie de dagelijkse werkzaamheden en het vertegenwoordigen van de Bank in en buiten rechten kon worden opgedragen. Na afloop van dit tijdvak zou over de hulp, aan het hoofdbestuur te verlenen, beslist kunnen worden. In zijn brief van 1 april 1848 B nr. 3/58, waarbij de minister aan de gouverneur van Suriname een afschrift van het gemeld Koninklijk Besluit van 21 maart 1848 zond, zegt hij, de betrokken zaak toelichtende, ook dit: 'Reeds bij hare oprigting is de Bank een Gouvernementsinrigting geweest, niettegenstaande den daaraan gegeven naam 'Particuliere West-Indische Bank'. De fictie die uit deze naam is ontstaan behoort op te houden, vooral na de intrekking van de Surinaamse bankbiljetten krachtens 's Konings besluit van de 6e februari 1847 La O 5. De uitstaande zaken van de Bank worden geliquideerd ten behoeve van haren oprigter en de baten die daarvan genoten worden, moeten terugvloeyen in de Koloniale Kas'.
Op de vraag over het karakter van de Bank (zie: Verslagen omtrent 's Rijks Oude Archieven (VROA), 1916, deel I, pagina 146) kan deze toelichting van de minister een antwoord zijn.
Bij Koninklijk Besluit van 19 november 1870, nr. 30, werd bepaald dat de liquidatie van de Bank op 31 december 1870 afgelopen en haar hoofddirectie ontbonden was.
Zie voor literatuur, nadere gegevens of onderzoek over deze bank: Encyclopaedie van Nederlandsch West-Indië ('s-Gravenhage - Leiden 1914-1817), blz. 232- 234; het in het begin van deze inleiding gemeld artikel van W.L. Groeneveld Meyer, in het Economisch Historisch Jaarboek. Vijfde deel (1919); en de Archieven (w.o. het Geheim) van het Departement van Koloniën, van het Kabinet der Koningin, en van de betrokken Bank.
Geschiedenis van het archiefbeheer
De hierna beschreven stukken van de Particuliere West-Indische Bank werden in 1916, met andere archieven uit Suriname, op het Algemeen Rijksarchief ontvangen.
Zie Verslagen omtrent 's Rijks Oude Archieven (VROA) 1916, deel I, pagina 146.
De rechtstitel is (nog) onbekend
1.05
Aanwijzingen voor de gebruiker
Openbaarheidsbeperkingen
Volledig openbaar
Materiële beperkingen
Aanvraaginstructie
Het originele archief bevindt zich in Suriname. U dient de digitale duplicaten via de website te raadplegen
Verwant materiaal
Beschikbaarheid van kopieën
Dit is een kopiebestand
Verwante archieven
Voor overige archieven betreffende de Nederlandse West-Indische bezittingen, zie toegangsnrs. 1.05.08.01 tm. 1.05.08.03; 1.05.10.01 tm. 1.05.10.10; en de nrs. 1.05.11.01 tm. 1.05.11.19.
- ALGEMEEN, 1
  - Minuut-notulen van de vergaderingen van de hoofddirectie., 1829-1870; 1-20; 19 delen
    - 1829 mrt. 7 - dec. 19, 1
      Dit inventarisnummer is alleen als kopie te raadplegen.
    - 1830 jan. 2 - dec. 29, 2
    - 1831 jan. 8 - dec. 31, 3
    - 1832 jan. 7 - dec. 15, 4
    - 1833 jan. 12 - dec. 7, 5
    - 1834 jan. 4 - dec. 6, 6
    - 1835 feb. 7 - dec. 19, 7
    - 1836 jan. 30 - dec. 3, 8
    - 1837 jan. 21 - dec. 9, 9
    - 1838 jan. 13 - dec. 1, 10
    - 1839 jan. 5 - dec. 7, 11
    - 1840 jan. 15 - dec. 18, 12
    - 1841 jan. 16 - dec. 11, 13
    - 1842 jan. 15 - dec. 3, 14
    - 1843 jan. 14 - dec. 2, 15
    - 1844 feb. 3 - nov. 30, 16
    - 1845 jan. 11 - okt. 4, 17
    - 1847 jan. 21 - 1851 dec. 13, 18
    - 1852 feb. 28 - 1857 jan. 30, 19
    - 1863 apr. 17 - 1870 dec. 29, 20; 1 pak
      Met bijlagen.
  - Bijlagen tot de notulen., 1829-1844; 21-23; 3 banden
    Met tafel op elk jaar.
    - 1829-1830, 21
    - 1831-1839, 22
    - 1840-1844, 23
  - Klad-notulen van de vergaderingen van de hoofddirectie., 1839-1847; 24-25; 1 band
    - 1839 juni 29 - dec. 7, 24
    - 1847 mei 6 - sep. 6, 25; 1 omslag
  - Ingekomen stukken., 1829-1849; 26-37; 12 banden
    In de banden over de jaren 1829-1837 is een inhoudstafel op elk jaar.
    - 1829-1830, 26
    - 1829-1830, 27
      Betreft beleningen.
    - 1831-1832, 28
    - 1833-1834, 29
    - 1835-1837, 30
    - 1838-1839, 31
    - 1840-1841, 32
    - 1842, 33
      Niet raadpleegbaar
    - 1843, 34
    - 1844, 35
    - 1845, 36
    - 1849, 37
  - Ingekomen stukken en minuten van uitgaande stukken betreffende de operaties van de Bank., 1842-1845; 38; 1 band
  - Ingekomen stukken bij de hoofddirectie, merendeels van het gouvernement en de commissaris en secretarie van de Bank., 1836-1869; 39; 1 pak
  - Ingekomen stukken bij de hoofddirectie, de commissarissen en de secretaris., 1829-1833; 40; 1 lias
    De stukken zijn merendeels van de gouverneur-generaal.
  - Repertorium op de ingekomen stukken., 1838-1847; 41-42; 2 delen
    - 1838-1844, 41
    - 1845 - 1847 jan. 9, 42
  - Register van uitgaande brieven aan de minister van Koloniën., 1829 apr. 1 - 1846 juli 6; 43; 1 deel
  - Register van uitgaande brieven aan autoriteiten en anderen., 1829 mrt. 12 - 1849 juli 27; 44; 1 deel
  - Memoriaal van werkzaamheden van de commissarissen., 1829-1830; 45-46; 2 delen
    - 1829 juli 1 - nov. 21, 45
    - 1829 nov. 23 - 1830 apr. 17, 46
  - Ingekomen stukken bij en minuten van uitgaande stukken van de commissaris en secretaris van de Bank., 1838-1870; 47; 1 pak
  - Register van uitgaande brieven van de commissarissen bij de Bank., 1829 aug. 10 - 1842 dec. 27; 48; 1 deel
  - Register van uitgaande brieven van de provisionele commissaris en secretaris van de Bank., 1859 jan. 2 - 1866 nov. 7; 49; 1 deel
  - Aanvragen van de commissaris van de Bank bij de directie van de Generale Geldkamer om mandaat ter terugbekoming van door hem gedeponeerde gelden, minuten., 1838-1842; 50; 1 pak
  - Verklaringen van de commissarissen van de Particuliere West-Indische Bank wegens ontvangen gelden van de directie van de Generale Geldkamer in Suriname., 1829-1842; 51; 1 pak
  - Uittreksels uit het memoriaal en kasboek van de commissaris en secretaris van de Bank., 1851-1858; 52; 1 pak
  - Journaal van de financiële administratie., 1829-1851; 53-55; 3 delen
    - 1829-1832, 53
    - 1833-1845, 54
    - 1846-1851, 55
  - Kasboek van de Generale kas., 1848 nov. - 1849 dec.; 56; 1 deel
  - Kasboek van de kleine kas., 1829-1849; 57-60; 4 delen
    - 1829 juli - 1835 dec., 57
    - 1836 jan. - 1839 dec., 58
    - 1840 jan. - 1842 mrt., 59
    - 1846 jan. - 1849 dec., 60
  - Kasboek van de reservekas., 1844 aug. - 1849 dec.; 61; 1 deel
  - Kasboek van de escomptekas., 1829-1845; 62-63; 2 delen
    - 1829 juli - 1838 dec., 62
    - 1839 jan. - 1845 nov., 63
  - Kasboek van de gedeponeerde gelden., 1829-1844; 64-65; 2 delen
    - 1829 sep. - 1838 dec., 64
    - 1839 jan. - 1844 juli, 65
  - Grootboek., 1829-1851; 66-68; 3 delen
    - 1829-1832, 66
      Met tafel op elk dienstjaar.
    - 1833-1848, 67
      Met alfabetische index.
    - 1849-1851, 68
  - Kassa- en grootboek., 1859-1865; 69; 1 deel
  - Balans op het grootboek., 1829-1848; 70-71; 2 delen
    - 1829-1832, 70
    - 1833-1848, 71
  - Concept- of kladboeken van de Bank, zoals die naar het moederland zijn gezonden., 1829-1843; 72; 1 pak
  - Register van aantekeningen betreffende de vorderingen van de Bank., 1857; 73; 1 deel
  - Register van uitstaande vorderingen en haar wijze van aflossing., 1859; 74-75; 2 delen
    - 1859, 74
    - 1859, 75
      Dit is niet in alles aan het vorige gelijk.
  - Register van getrokken wisselbrieven., 1829 juli 3 - 1842 juni 21; 76; 1 deel
  - Controlerend register van getrokken wissels., 1829-1843; 77-83; 7 delen
    - 1829 juli 8 - nov. 13, 77
    - 1829 nov. 13 - 1830 jan. 15, 78
    - 1830 jan. 15 - apr. 13, 79
    - 1830 apr. 16 - okt. 15, 80
    - 1830 okt. 15 - 1839 nov. 1, 81
    - 1839 juli 19 - 1842 mrt. 10, 82
    - 1842 mrt. 10 - 1843 juni 16, 83
  - Controleregister van getrokken wissels., 1840 feb. 5 - 1841 nov. 22; 84; 1 deel
  - Register van geëscompteerde wisselbrieven., 1839 juli 17 - 1842 jan.; 85; 1 deel
  - Registratieboek van geëscompteerde wisselbrieven., 1829 juli 13 - 1842 jan. 24; 86; 1 deel
  - Aanvragen van de koloniale ontvanger om gelden ter escomptering van wissels, enz., 1842; 87; 1 omslag
  - Registratieboek van afgegeven wisselbrieven., 1829 juli 3 - 1842 mrt. 10; 88; 1 deel
  - Memoriaal., 1840-1847; 89-90; 2 delen
    - 1840, 89
    - 1847, 90
  - Kopieboek van kwitanties voor rente en aflossing van belening., 1830-1855; 91-93; 3 delen
    - 1830 nov. 20 - 1847 mrt. 6, 91
    - 1847 mrt. 15 - 1853 dec. 31, 92
    - 1854 jan. 12 - 1855 dec. 31, 93
  - Betaalsrollen van de traktementen van ambtenaren bij de Bank. Met bijlagen., 1829-1858; 94; 1 pak
  - Betaalsrollen van de traktementen van ambtenaren bij de Europese kolonisatie. Met bijlagen., 1854-1858; 95; 1 pak
  - Bevelschriften tot betaling., 1860-1865; 96; 1 pak
  - Gekwiteerde rekeningen wegens leveranties, werkzaamheden, enz. ten behoeve van de Bank., 1829; 97; 1 lias
  - Borderellen van uitgaven welke voor rekening van de Bank gedaan zijn, orders van betaling aan de commissaris van de Bank, en andere financiële stukken., 1854-1858; 98; 1 pak
  - Nummerstaten van bankbiljetten., 99-118; 19 delen
    In vele delen voorin de namen van ambtenaren, die door de gouverneur-generaal van de Nederlandse West-Indische bezittingen gemachtigd waren tot het tekenen van bankbiljetten en de data van de resoluties waarbij die machtiging werd verleend.
    - Biljetten van één gulden., 99-101
      - Nummers 1-25.000, 99
      - Nummers 25.001-50.000, 100
      - Nummers 1-20.000, 101
    - Biljetten van twee gulden., 102-105
      - Nummers 1-19.200, 102
      - Nummers 19.201-38.400, 103
      - Nummers 38.401-57.600, 104
      - Nummers 47.601-70.000, 105
    - Biljetten van drie gulden., 106-111
      - Nummers 1-19.200, 106
      - Nummers 19.201-38.400, 107
      - Nummers 38.401-57.600, 108
      - Nummers 57.601-76.800, 109
      - Nummers 76.801-96.000, 110
      - Nummers 96.001-120.000, 111
    - Biljetten van vijf gulden, nummers 1-16.000, 112
    - Biljetten van tien gulden, nummers 1-11.000, 113
    - Biljetten van vijf en twintig gulden, nummers 1-10.000, 114
    - Biljetten van ?., 115-116
      - Nummers 1-20.000, 115
      - Nummers 20.001-30.900, 116
    - Biljetten van ?, nummers 1-14.100, 117
    - Biljetten van ?, 118; 1 pak
      Geen doorlopende nummering.
  - Rekening van gebiffeerde en buiten omloop gebrachte bankbiljetten., 1829-1850; 119-121; 3 delen
    - 1829-1850, 119
    - 1841-1845, 120
    - 1846-1850, 121
  - Stukken betreffende de verificatie van gelden in de reservekas en het in orde brengen van de Generale Geldkamer, in verband met de oprichting van de Particuliere West-Indische Bank., 1828-1833; 122; 1 dossier
    Gemerkt: 'Stukken betrekkelijk de Generale Geldkamer of Reservekas'.
  - Stukken betreffende processen gevoerd voor het gerechtshof in Suriname vanwege de Particuliere West-Indische Bank tegen verschillende personen., 1830-1861; 123; 1 pak
    Met tafel.
  - Aanmerkingen op de balansen over de jaren 1829-1831 en ongedateerd (ca. 1832); lijst van gelden in omloop in Suriname, 1840; staat van de waarden die de Bank in papier en goederen bezit, 1841; rekening van uit de koloniale kas gedane betalingen en van andere zaken ten behoeve van de Bank, 1849; rekening van plantages van de Bank, 1853; staat van rangschikking van hypotheken en andere vorderingen, 1854; opgaaf van de bedragen door de commissaris en secretaris ontvangen en betaald, 1855-1857; kassarekening (klad), 1861-1862; prijsnotering van suiker, enz. op de Nederlandse en inlandse markt, 1853-1859; klad-aantekeningen over financiële zaken, (ca. 1845-ca. 1863)., 1829-1863; 124; 1 pak
  - Stukken betreffende de oprichting en geschiedenis van de Bank, merendeels afschriften., 1828-1853; 125; 1 dossier
- STUKKEN BETREFFENDE DE ADMINISTRATIE VAN AAN DE BANK BEHORENDE OF ONDER HAAR REKESTRATIE GESTELDE PLANTAGES., 2
  Zulke plantages worden vermeld bij: Van Sypesteyn, Beschrijving van Suriname ('s-Gravenhage 1854) en in bescheiden van het archief van de Bank.
  - Catharina Sophia, 2.1
    - Ingekomen stukken bij de directeur van de plantage., 1848-1850; 126-128; 3 pakken
      - 1848, 126
      - 1849, 127
      - 1850, 128
    - Ingekomen stukken bij de beheerder van de plantage., 1846-1860; 129-142; 14 pakken
      - 1846, 129
      - 1847, 130
      - 1848, 131
      - 1849, 132
      - 1850, 133
      - 1851, 134
      - 1852, 135
      - 1853, 136
      - 1854, 137
      - 1855, 138
      - 1856, 139
      - 1857, 140
      - 1858, 141
      - 1860, 142
    - Register van uitgaande brieven van de beheerder van de plantage., 1850-1860; 143-145; 3 delen
      - 1850 mrt. 30 - 1852 apr. 23, 143
      - 1852 apr. 24 - 1855 sep. 15, 144
      - 1859 juli - 1860 dec. 31, 145
    - Staat en inventaris van de plantage., 1846-1861; 146; 1 pak
    - Rekeningen van de plantage., 1852-1863; 147-151; 5 delen
      Alle delen, behalve inv.nr. 147 hebben een alfabetische index.
      - 1852, 147
      - 1859, 148
      - 1861, 149
      - 1862, 150
      - 1863, 151
    - Register houdende opgaven van rekeningen, vorderingen, ontvangsten en uitgaven van de plantage., 1858-1859; 152; 1 deel
    - Monsterrollen van de slaven van de plantage., 1848-1855; 153; 1 pak
    - Naamlijsten, met aantekeningen, van de slaven van de plantage., 1839-1858; 154; 1 pak
    - Processen-verbaal van ontvangen goederen en verkochte of verzonden producten., 1850-1863; 155; 1 pak
    - Maandstaten houdende rekening van ontvangen en uitgegeven artikelen en betreffende andere zaken van de plantage., 1845-1862; 156-169; 14 pakken
      - 1845, 156
      - 1846, 157
      - 1848, 158
      - 1849, 159
      - 1850, 160
      - 1854, 161
      - 1855, 162
      - 1856, 163
      - 1857, 164
      - 1858, 165
      - 1859, 166
      - 1860, 167
      - 1861, 168
      - 1862, 169
    - Reglement van orde voor de opzichters, 1863; instructie voor de genees- en vroedkundige, 1860; staat van de rietgronden, de ouderdom van de rietstukken, enz. naar de stand op 1 april 1858; verslagboek van de plantage over 1859; ontwerp-begroting van uitgaven voor uit te voeren werken in de jaren 1859 en 1860; contract met een metselaar voor werkzaamheden, 1860; werkroosters en betalingslijsten van de Chinezen, 1859-1861; verrekeningen met de vrije arbeiders, 1864., 1859-1864; 170; 1 pak
    - Stukken betreffende timmer- en metselwerk in het bijzonder van het ziekenhuis op de plantage., 1850-1857; 171; 1 pak
    - Aanvragen om verschillende benodigdheden., 1846-1863; 172; 1 pak
  - Mijn Vermaak, 2.2
    - Ingekomen stukken bij de beheerder van de plantage., 1847-1848; 173-174; 2 pakken
      - 1847, 173
      - 1848, 174
    - Staat en inventaris van de plantage over de jaren 1846-1849., 175; 1 pak
    - Maandstaten omtrent de stand van zaken op de plantage., 1846-1848; 176; 1 pak
    - Lijsten van benodigdheden voor de plantage, afschriften., 1846-1850; 177; 1 pak
  - Rustenburg, 2.3
    - Ingekomen stukken bij de beheerder van de plantage., 1857; 178; 1 omslag
    - Staat en inventaris van de plantage., 1861; 179; 1 stuk
    - Rekeningen van de plantage., 1846-1863; 180; 1 pak
    - Maandstaten van de plantage., 1858-1862; 181; 1 pak
    - Stukken betreffende uitbetaling van een vordering ten laste van de plantage., 1844-1857; 182; 1 dossier
  - Sporksgift, 2.4
    - Rekeningen van de plantage over de jaren 1850 en 1851., 1850-1851; 183
  - Lodewijksburg, 2.5
    - Rekeningen van de plantage over de jaren 1850 en 1851., 1850-1851; 184; 1 pak